【裁判字號】    99,上易,898
【裁判日期】    990902
【裁判案由】    竊盜
【裁判全文】
臺灣高等法院臺中分院刑事判決         99年度上易字第898號
上  訴  人
即  被  告  丙○○
上列上訴人因竊盜案件，不服臺灣臺中地方法院99年度易字第
1174號中華民國99年5月31日第一審判決(起訴案號：臺灣臺中
地方法院檢察署98年度偵字第27220號)，提起上訴，本院判決
如下：
    主  文
原判決撤銷。
丙○○竊盜，處有期徒刑貳月，如易科罰金，以新臺幣壹仟元折
算壹日，扣案之扳手壹支沒收。
    犯罪事實
一、丙○○意圖為自己不法之所有，於民國(下同)98年11月13日
    晚間21時15分左右，在臺中市○○區○○路與永春北路交岔
    路口，持其所有長12.5公分、柄寬0.6公分、厚0.3公分、一
    端圓弧最寬2.5公分、另一端圓弧最寬2.1公分之鐵製固定扳
    手1支，竊取乙○○所有現由甲○○使用中、車牌號碼
    HY-6216號自用小客車之前後車牌共2面。得手後即將前開竊
    得之車牌2面懸掛在其於同日20時左右，向不知情之友人王
    陽俊借得、車牌號碼為YG-6059號自用小客車(登記車主為王
    陽俊之父王志民)上使用。嗣於同日晚間21時30分左右，在
    臺中市南屯區○○○街與文山三街口，為警發現其行跡可疑
    ，且丙○○於發現有巡邏員警後，隨即將所穿著之外套及背
    包藏匿，經警調閱附近監視錄影畫面及詢問丙○○後，於同
    月14 日凌晨0時20分許在臺中市○○○街往嶺東路370巷口
    旁空地乾樹枝堆下，發現丙○○藏匿之黑色外套及白色背包
    ，而在黑色外套口袋內扣得空氣手槍1支(內含彈匣1個及鋼
    珠13顆，又槍、彈經鑑驗結果無殺傷力，其涉嫌違反槍砲彈
    藥刀械管制條例部分另由臺灣臺中地方法院檢察署檢察官為
    不起訴處分)，並自丙○○身上扣得其犯上開竊盜犯行所使
    用之扳手1支，且於附帶搜索上揭自用小客車時，察覺該自
    用小客車之原車號與所懸掛之車號不符，始查知上情。
二、案經臺中市警察局第四分局報告臺灣臺中地方法院檢察官偵
    查起訴。
    理    由
一、按被告以外之人於審判外之言詞或書面陳述，除法律有規定
    者外，不得作為證據。又被告以外之人於審判外之陳述，雖
    不符前4條之規定，而經當事人於審判程序同意作為證據，
    法院審酌該言詞陳述或書面陳述作成時之情況，認為適當者
    ，亦得為證據。當事人、代理人或辯護人於法院調查證據時
    ，知有第159條第1項不得為證據之情形，而未於言詞辯論終
    結前聲明異議者，視為有前項之同意，刑事訴訟法第159條
    第1項、第159條之5第1項、第2項分別定有明文。查本案認
    定事實所引用之卷證資料，除原已符同法第159條之1至第
    159條之4規定、及法律另有規定等傳聞法則例外規定，而得
    作為證據外，其餘卷證資料，並無證據證明係公務員違背法
    定程序所取得，而檢察官、上訴人即被告(下稱被告)丙○○
    於本院審理時，均同意作為證據，且本院審酌上揭陳述作成
    時之情況，並無違法取證之瑕疵，亦認以之作為證據為適當
    ，是本件有關被告以外之人於審判外之言詞或書面陳述等供
    述證據，依上揭法條意旨，自均得為證據，合先敘明。
二、訊據被告丙○○於警詢、檢察官偵訊、原審及本院審理時，
    對於上揭犯罪事實均坦承不諱，核與被害人甲○○及證人王
    陽俊於警詢時指訴之情節相符(見偵卷第16頁至第17頁，第
    18頁至第20頁)，並有贓物認領保管單、路口監視器錄影畫
    面翻拍照片4張、查獲時之現場照片9張、車牌號碼HY-6216
    號及YG-6059號之車籍查詢資料各1份、車牌號碼YG-6059號
    自用小客車之行車執照影本等在卷可稽(見偵卷第26頁、第
    29 頁至第30頁、第31頁至第32頁、第45頁至第46頁、第48
    頁)，此外，尚有被告所有而供竊盜所用之扳手1支扣案可
    資佐證，足見被告之自白與事實相符，本件事證明確，被告
    犯行足堪認定，應依法論科。
三、按刑法第321條第1項第3款之攜帶兇器竊盜罪，係以行為人
    攜帶兇器竊盜為其加重條件，此所謂兇器，其種類並無限制
    ，凡客觀上足對人之生命、身體、安全構成威脅，具有危險
    性之兇器均屬之，且祇須行竊時攜帶此種具有危險性之兇器
    為已足，並不以攜帶之初有行兇之意圖為必要(最高法院79
    年臺上字第5253號判例意旨參照)，而器械是否危險，除一
    般用途之外，須在特定脈絡底下做綜合之評價，是以，西瓜
    刀、開山刀、扁鑽、美工刀、小刀、剪刀、檳榔刀等物，或
    刀刃銳利，或一端尖銳，在客觀上可輕易用以殺傷人。然查
    被告丙○○所使用之竊盜工具即扣案之「10-12號扳手」，
    經本院當庭勘驗結果，係固定扳手，長12.5公分、柄寬0.6
    公分、厚0.3公分、一端圓弧最寬2.5公分、另一端圓弧最寬
    2.1公分，為鐵製(見本院99年8月12日審判筆錄第2頁)，並
    無尖銳或銳利之處，且呈現扁平狀，長度僅約一手掌之寬，
    在客觀上顯難持以輕易傷人，無從認定屬於兇器，故核被告
    所為，係犯刑法第320條第1項之普通竊盜罪。公訴人認被告
    上揭所為犯行，應依刑法第321條第1項第3款之攜帶兇器竊
    盜罪處斷，尚有未洽，惟起訴之社會基本事實相同，爰依法
    變更起訴法條。原審法院以被告犯罪事證明確，予以論罪科
    刑，固非無見。惟本院認被告所持以行竊之固定扳手並非兇
    器，已如上述，則原審認被告係犯刑法第321條第1項第3款
    之攜帶兇器竊盜罪，尚有未洽。被告上訴意旨執此為由指摘
    原判決此部分不當，為有理由，原判決既有上揭疏誤，且經
    被告上訴，即屬無可維持，應由本院予以撤銷改判。爰審酌
    被告隨意竊取他人之財物，欠缺對於他人財產權之尊重，其
    行為並無可取，惟其竊得之車牌2面已由被害人領回，造成
    之侵害有限，亦未以激烈之手段犯案，復自警詢時起皆坦承
    犯行，犯後態度良好，兼考量其犯罪之動機、目的、方法等
    一切情狀後，量處如主文第2項所示之刑，並諭知易科罰金
    之折算標準。扣案之扳手1支，係被告所有，而供犯罪所用
    之物，業據被告供明在卷，爰依刑法第38條第1項第2款規定
    ，宣告沒收。
據上論斷，應依刑事訴訟法第369條第1項前段、第364條、第299
條第1項前段、第300條，刑法第320條第1項、第41條第1項前段
、第38條第1項第2款，刑法施行法第1條之1第1項、第2項前段，
判決如主文。
本案經檢察官丁○○到庭執行職務。
中    華    民    國    99    年    9     月    2     日
            刑事第五庭  審判長法  官  趙  春  碧
                              法  官  何  秀  燕
                              法  官  林  宜  民
以上正本證明與原本無異。
不得上訴。
                              書記官  吳  雅  菁
中    華    民    國    99    年    9     月    2     日

司法院資訊處製作；財團法人民間司法改革基金會備份。
